【裁判字號】    92,易,200
【裁判日期】    920529
【裁判案由】    違反家庭暴力防治法
【裁判全文】
臺灣嘉義地方法院刑事判決                          九十二年度易字第二號
    公  訴  人  臺灣嘉義地方法院檢察署檢察官
    被      告  乙○○
右列被告因傷害案件，經檢察官提起公訴（九十二年度偵字第二七五四號），本院判
決如左︰
    主  文
乙○○傷害人之身體，處拘役肆拾日，如易科罰金，以佰元折算壹日。
    事  實
一、乙○○係甲○○之配偶，具有家庭暴力防治法第三條第一款所指之家庭成員關係
    ，於民國九十二年三月二十九日上午十一時許，在嘉義市○區○○里○○街三五
    九號住處，甲○○向乙○○索討小孩尿布及奶粉錢未果，二人起爭執，乙○○竟
    基於普通傷害之犯意，手持壓克力水杯砸向甲○○之頭部，致甲○○因而受有頭
    部外傷（疑似腦挫傷）之傷害。
二、案經甲○○訴由嘉義市警察局第一分局報請臺灣嘉義地方法院檢察署檢察官偵查
    起訴。
    理  由
一、訊據被告乙○○矢口否認有何傷害犯行，辯稱：伊當天拿壓克力水杯丟地上而已
    ，不知告訴人甲○○如何受傷云云。本院經查：
（一）右揭事實，業經告訴人於警訊、偵查及本院審理時指訴明確，並有診斷證明書
      一份附於警卷可稽。
（二）本件告訴人於九十二年三月二十九日十二時三十分許，向嘉義市警察局第一分
      局竹園派出所通報遭受家庭暴力，指訴遭被告徒手及持杯攻擊，造成頭部外傷
      、噁心、輕微腦挫傷，此亦有嘉義市警察局第一分局受（處）理家庭暴力案件
      調查紀錄（通報）表報告一份附於警卷可按，而告訴人驗傷時間為九十二年三
      月二十九日，亦有診斷證明書可稽，足見案發後告訴人隨即就診驗傷，旋即向
      嘉義市警察局第一分局竹園派出所通報遭受家庭暴力傷害，並製作警訊筆錄，
      指述被告毆打情節，告訴人之傷勢及指述，應可採信。
（三）又被告於偵查及本院審理時均自承，九十二年三月二十九日上午十一時許，因
      告訴人向其索討小孩尿布、奶粉錢，二人起爭執，手持壓克力杯丟在地上，核
      與告訴人指訴與被告爭執之起因、傷害過程之情節相符。足證，案發時，被告
      與告訴人因金錢發生爭吵無誤，被告於爭吵時出手毆打告訴人，亦與常情無悖
      。
（四）本件事證明確，被告空言否認犯行，不足採信，犯行堪予認定。
二、查被告係告訴人之夫，具有家庭暴力防治法第三條第一款之家庭成員關係，核被
    告所為，係犯刑法第二百七十七條第一項之傷害罪，屬家庭暴力防治法第二條第
    二項之家庭暴力罪。爰審酌被告品行、犯罪動機、手段、告訴人所受傷害及未取
    得告訴人諒解等一切情狀，量處如主文所示之刑，並諭知易科罰金之折算標準。
據上論斷，應依刑事訴訟法第二百九十九條第一項前段，刑法第二百七十七條第一項
、第四十一條第一項前段，罰金罰鍰提高標準條例第一條前段、第二條，判決如主文
。
本案經檢察官周欣潔到庭執行職務。
中      華      民      國    九十二    年      五      月    二十九    日
                                臺灣嘉義地方法院刑事第二庭
                                        法  官  柯  月  美
右正本證明與原本無異。
如不服本判決，應於判決送達後十日內向本院提出上訴狀( 應附繕本 )。告訴人或被
害人如對於本判決不服者，應具備理由請求檢察官上訴，其上訴期間之計算係以檢察
官收受判決正本之日期為準。
中      華      民      國    九十二    年      五      月    二十九    日
                                        書記官  侯麗  茹
附錄本判決論罪法條全文：
刑法第二百七十七條第一項
傷害人之身體或健康者，處三年以下有期徒刑、拘役或一仟元以下罰金。


司法院資訊處製作；財團法人民間司法改革基金會備份。
